臺灣臺北地方法院交通事件裁定　　　　 96年度交聲字第860號
異　議　人
即受處分人　甲○○
上列異議人即受處分人因違反道路交通管理處罰條例案件，對於
交通部公路總局臺北區監理所中華民國96年6 月26日所為之處分
（原處分案號：北監自裁字裁40-AGK403524號），聲明異議，本
院裁定如下：
    主  文
異議駁回。
    理  由
一、按停車再開標誌，用以告示車輛駕駛人必須停車觀察，認為
    安全時，方得再開。設於安全停車視距不足之交岔道路次要
    道路口。道路交通標誌標線號誌設置規則第五十八條定有明
    文。次按車輛行至無號誌或號誌故障而無交通警察指揮之交
    岔路口，支線道車應暫停讓幹道車先行，道路交通安全規則
    第一百零二條第一項第二款亦定有明文。復按「汽車駕駛人
    ，爭道行駛有下列情形之一者，處新臺幣（下同）六百元以
    上一千八百元以下罰鍰：……九、支線道車不讓幹線道車先
    行。少線道車不讓多線道車先行。車道數相同時，左方車不
    讓右方車先行。」、「汽車駕駛人有下列各款所列條款之一
    者，除依原條款處罰鍰外，並予記點：一、有第三十三條第
    一項、第二項、第三十八條第一項、第四十條、第四十五條
    、第四十七條第一款至第三款、第四十八條、第四十九條或
    第六十條第一項、第二項第一款、第二款情形之一者，各記
    違規點數一點。」，道路交通管理處罰條例第四十五條第九
    款、第六十三條第一項第一款分別定有明文。
二、本件異議人即受處分人甲○○於民國九十六年四月二日下午
    七時二十八分許，駕駛車牌號碼Ｋ七─九八○八號自用小客
    車，沿臺北市○○路二十六巷東往西方向行駛，在駛入臺北
    市○○路二十六巷與民權東路六段二十一巷交岔路口欲左轉
    進入臺北市○○○路○段二十一巷往南方向行駛時，與正在
    臺北市○○○路○段二十一巷沿北往南方向行駛之車牌號碼
    九Ｂ─八二三三號自用小客車發生擦撞而肇事，經臺北市政
    府警察局內湖分局交通分隊認定受處分人爭道行駛為支線道
    車不讓幹線道車先行，有違反道路交通管理處罰條例第四十
    五條第九款規定之行為掣單舉發，並將通知單送達受處分人
    。嗣受處分人不服，於舉發通知單上所載應到案日期前向原
    處分機關提出申訴，原處分機關函請舉發單位調查結果，仍
    認受處分人有上開違規行為，原處分機關乃依違反道路交通
    管理處罰條例第四十五條第九款及違反道路交通管理事件統
    一裁罰基準表等規定，裁處受處分人罰鍰六百元，且依同條
    例第六十三條第一項第一款（原處分漏列項、款）規定並記
    違規點數一點。
三、聲明異議意旨略以：原處分僅依發生事故點，驟然判定伊行
    經標誌路口疏於觀察幹道車輛動態導致肇事，未審及道路交
    通安全規則第一百零二條第一項第二款所規定支線道車應暫
    停讓幹線道車先行區○○○○○路口，而交岔路口範圍應指
    地上畫有黃格斜線區塊為範圍，而據交通事故現場圖及現場
    實地照片對照所示，事故點實已超過交岔路口黃格斜線區塊
    甚遠，因認裁罰於法不符。伊於警製作筆錄時，即明確陳述
    伊於看到停車再開標誌後，於路口停止線確實為停車觀察之
    動作，經確定幹道並無車輛通行，並認為安全無虞後始方為
    續行，且續行時速保持在十五至二十公里之緩速左轉行進等
    語。經查：
（一）上述受處分人駕駛車牌號碼Ｋ七─九八○八號自用小客車
      ，於九十六年四月二日下午七時二十八分許，沿臺北市○
      ○路二十六巷東往西方向行駛，於接近臺北市○○路二十
      六巷與民權東路六段二十一巷交岔路口前方，確有看到「
      停車再開」交通標誌，且其駛入交岔路口欲左轉沿民權東
      路六段二十一巷往南行駛時，與沿臺北市○○○路○段二
      十一巷北向南行駛之車牌號碼九Ｂ─八二三三號自用小客
      車發生擦撞而肇事等情，業據受處分人於坦承在卷，復有
      道路交通事故調查報告表、道路交通事故現場圖、道路交
      通事故補充資料表、交通事故談話紀錄表、現場照片在卷
      可稽，此部分之事實堪以認定，先予敘明。
（二）又查，網狀線即受處分人所指黃格斜線區○○設○○道路
      交通標誌標線號誌設置規則第一百七十三條規定，係用以
      告示車輛駕駛人禁止在設置本標線之範圍內臨時停車，防
      止交通阻塞，意即地面網狀線之劃設範圍，與受處分人於
      交岔路口內應讓幹線道車輛先行之義務無關。衡諸道路交
      通事故現場圖所繪車輛行進方向及相關位置，以及道路交
      通事故補充資料表、照片所示雙方車輛損壞情形：「Ａ車
      （指車牌號碼Ｋ七─九八○八號自用小客車）右前車角撞
      痕；Ｂ車（指車牌號碼：九Ｂ─八二三三號自用小客車）
      左側車身撞痕」，足認肇事即擦撞時受處分人所駕駛之上
      開車號汽車尚未完全匯入幹線道（臺北市○○○路○段二
      十一巷）行駛，且係受處分人車輛之右前車角撞及九Ｂ─
      八二三三號自用小客車左側車身，從而受處分人有在交岔
      路口內與幹線道車輛爭道行駛之情形甚明。至上述交通事
      故現場圖所繪之車輛所在，係事故後車輛之停止位置，尚
      難據此即認事故點非在交岔路口。受處分人上述異議意旨
      ，均不足為其有利之認定。
四、綜上所述，本件受處分人違規情節明確，原處分機關依道路
    交通管理處罰條例第四十五條第九款及違反道路交通管理事
    件統一裁罰基準表規定裁罰受處分人最低罰鍰六百元，且依
    同條例第六十三條第一項第一款規定並予記受處分人違規點
    數一點，核無違誤，本件受處分人之異議為無理由，自應將
    其異議駁回。
據上論斷，應依道路交通案件處理辦法第十九條，裁定如主文。
中　　華　　民　　國　　96　　年　　9 　　月　　29　　日
　　　　　　　　　交通法庭法  官 胡宗淦
以上正本證明與原本無異。
如不服本裁定，應於送達後5日內，向本院提出抗告狀。
                          書記官 張耀鴻
中　　華　　民　　國　　96　　年　　10　　月　　1 　　日
